【裁判字號】    95,交抗,868
【裁判日期】    951102
【裁判案由】    違反道路交通管理處罰條例
【裁判全文】
臺灣高等法院交通事件裁定             95年度交抗字第868號
    抗  告  人
    即受處分人  甲○○
上列抗告人因違反道路交通管理處罰條例案件，不服臺灣桃園地
方法院，中華民國95年9月29日所為裁定（95年度交聲字第389號
），提起抗告，本院裁定如下：
    主  文
抗告駁回。
    理  由
一、本件抗告人甲○○違規事實，係於民國（下同）95年3月3日
    10 時10分許，駕駛K9Q-201號重型機車，沿桃園縣八德市○
    ○路往桃園方向行駛，行經中華路與裕和街口有燈光號誌管
    制之交岔路口時，經員警攔停舉發「闖紅燈」違規，並當場
    填製桃警局交字第DA0000000號號舉發通知單交予異議人簽
    收。嗣抗告人未按期提出申訴，原裁決機關於95年6月5日以
    異議人違規事實明確，乃依修正前道路交通管理處罰條例第
    53條（裁決書贅載第1項）之規定，裁處抗告人新臺幣（下
    同）4,500元之罰鍰，並依修正前道路交通管理處罰條例第
    63條第1項第3款（裁決書漏引第3款）記違規點數3點（見交
    通部公路總局新竹區監理所中壢監理站於民國95年6月5日壢
    監裁字第裁53-DA0000000號（原舉發通知單案號：桃園縣政
    府警察局桃警局交字第DA0000000號）違反道路交通管理事
    件裁決書）。
二、抗告人雖以伊騎乘機車由內壢往桃園方向行經八德市○○路
    與裕和街口時，該路口號誌由黃燈閃至紅燈時，伊已行駛至
    路口中央，卻遭員警告發闖紅燈，伊當時並無闖紅燈之違規
    行為為辯並提出異議云云。
三、抗告人即異議人抗告意旨：以證人所站位置在高城路距裕和
    街有60公尺，認其證詞不可採，並以前詞置辯。經查，證人
    即本件舉發員警曾至譁於原審調查時具結證述：「中華路與
    裕和街口是一個丁字路口，當天執行中華路口巡邏兼交通取
    締，我當天有穿制服執勤，在執行地點，我距離裕和街口約
    有15公尺左右距離，我面向裕和街口，中華路南向、北向號
    誌均已經紅燈，異議人是在行駛中華路上往北方向，當時中
    華路口是紅燈，很多車子都已經停下，異議人所駕駛的車輛
    還是往前行駛，我看到就把異議人攔下，因為該路口有很多
    機車會闖紅燈，所以我們員警會特別注意，但如果剛亮紅燈
    ，無法煞車，我們不舉發。但是異議人的情形是紅燈已經亮
    了，路口車輛都已經停止了，但異議人仍然繼續往前，而且
    是已經紅燈，異議人才從停止線往前通過路口，並不是我前
    面所說紅燈亮且煞車不及的情形，亦非如異議人所說他是於
    剛閃黃燈至亮紅燈，即已行駛至路中央的情形。我從事交通
    違規取締約18年，我都擔任巡邏警察，會協助取締交通違規
    ，來高明派出所已經快2年了，距離本件案發時間有1年半了
    ，我確定異議人通過時為紅燈，我在本案案發地點值勤已經
    超過10次。」等語明確（見原審卷第22、23頁，95年9月15
    日訊問筆錄）。依證人曾至譁當天所站立的位置為中華路往
    北方向過裕民街口往前15公尺處，抗告意旨指證人站在高城
    路與中華路口，乃其片面之詞，證人曾至譁與異議人即抗告
    人素無怨懟，亦無自陷偽證刑責而構詞誣賴異議人之理，其
    證言應屬可信。又警員曾德禎 (改名曾至譁)亦製有抗告人
    如何違規之報告可參稽（見原審卷第17頁）。又當時路況人
    行道上並無障礙物，此亦據證人曾至譁證述屬實，並有證人
    曾至譁當庭繪製之路口位置圖1紙可資佐證，足見證人曾至
    譁對於中華路往北方向行駛並行經裕民街口之車輛動向及燈
    號，均能清楚看見，而本件違規地點路口為機車闖紅燈之高
    頻率區域，證人曾至譁自會特別加以注意；又證人曾至譁為
    取締交通違規業務經驗豐富之巡邏警員，在本件違規地點已
    有多次值勤經驗，故綜上述，證人曾至譁對於車輛是否於該
    路段闖紅燈應無誤認混淆之理。抗告人否認之詞，尚非可採
    。
四、按，汽車駕駛人，行經有燈光號誌管制之交岔路口闖紅燈者
    ，處新臺幣1,800元以上5,400元以下罰鍰，並記違規點數3
    點，修正前道路交通管理處罰條例第53條、同法修正前第63
    條第1項第3款分別定有明文。綜上，抗告人確有在前揭時、
    地，騎乘重型機車闖越紅燈之違規行為，洵堪認定。從而，
    原處分機關依修正前道路交通管理處罰條例第53條（原處分
    贅引第1項）、第63條第1項第3款（原處分漏引第3款）規定
    ，且未依限到案，裁處受處分人4,500元罰鍰，並記違規點
    數3點，核無違誤。抗告人之抗告為無理由，應予駁回。
五、另按行為後法律或自治條例有變更者，適用行政機關最初裁
    處時之法律或自治條例；但裁處前之法律或自治條例有利於
    受處罰者，適用最有利於受處罰者之規定，行政罰法第5條
    定有明文。查本件違規行為發生後，道路交通管理處罰條例
    業於94年12月28日修正公布，並於95年7月1日施行，惟本件
    違規行為發生時及原處分機關之最初裁決時，均在該條例修
    正施行之前，揆諸上揭規定，應適用修正前之規定，無新舊
    法比較適用問題，合此敘明。
六、據上論結，應依道路交通案件處理辦法第26條，刑事訴訟法
    第412條，裁定如主文。
中    華    民    國    95    年    11    月    2     日
                  交通法庭審判長法  官  官有明
                                法  官  周盈文
                                法  官  陳世宗
以上正本證明與原本無異。
不得再抗告。
                                書記官  邵淑津
中    華    民    國    95    年    11    月    6     日


司法院資訊處製作；財團法人民間司法改革基金會備份。
